臺灣高等法院臺中分院民事判決　　　　　　96年度訴字第29號
原　　　告　乙○○
訴訟代理人　丙○○
被　　　告　甲○○
上列當事人間因被告公共危險等案件，原告提起刑事附帶民事訴
訟，請求侵權行為損害賠償，經本院刑事庭裁定移送民事庭（96
年度交附民字第55號），本院於民國96年9月12日言詞辯論終結
，判決如下：
    主  文
被告應給付原告新臺幣壹佰玖拾萬伍仟柒佰貳拾貳元，及自民國
96年2月28日起至清償日止，按年息5％計算之利息。
原告其餘之訴駁回。
訴訟費用由被告負擔5分之4；餘由原告負擔。
本判決第一項於原告以新臺幣陸拾參萬伍仟貳佰肆拾壹元供擔保
後，得假執行。但被告如於假執行程序實施前，以新臺幣壹佰玖
拾萬伍仟柒佰貳拾貳元為原告預供擔保，得免為假執行。
原告其餘假執行之聲請駁回。
    事實及理由
甲、程序方面：
    按訴之變更或追加，非經他造同意，不得為之，但有民事訴
    訟法第255條第1項第2款至第6款情形者，不在此限，民事訴
    訟法第446條第1項定有明文，而民事訴訟法第255條第1項第
    3款係擴張或減縮應受判決事項之聲明者。本件原告於本院
    刑事訴訟第二審程序中提起本件附帶民事訴訟，起訴時原請
    求被告應給付新臺幣（下同）242萬5,287元及自起訴狀繕本
    送達之翌日起至清償日止，按年息5%計算之利息，嗣於本院
    行言詞辯論程序時，原告就醫藥費擴張請求6906元，訴之聲
    明變更為被告應給付原告243萬2,193元及自起訴狀繕本送達
    之翌日起至清償日止，按年息5%計算之利息，核屬擴張應受
    判決事項之聲明，依首開法條規定，自應准許之，合先敘明
    。
乙、實體方面：
一、原告起訴主張：
（一）緣被告甲○○係智慮健全之成年人，明知無駕駛執照，不
      得駕駛汽車，竟於民國（下同）95年2月l8日凌晨2時許，
      在臺中市○○○路附近之「新天地餐廳」飲酒後，已達不
      能安全駕駛自小客車等動力交通工具之程度，仍駕駛車牌
      號碼PH-6839號自小客車，沿臺中市○○路由東往西方向
      行使，於同日凌晨5時許，行經文心路與西屯路交岔路口
      ，其應注意駕駛人酒後不得駕駛交通工具，且應注意駕駛
      汽車應注意車前狀況，並隨時採取必要安全措施。而依當
      時狀況路面無障礙，又無不能注意情事，適有原告乙○○
      自其停放在路旁之車號6P-2140號自小客車下車，行走於
      路旁，甲○○因不勝酒力且疏未注意及此，經過前開交岔
      路口，而撞及乙○○及由乙○○停放在路邊之車號6P-214
      0號自小客車，致乙○○受有頭部外傷併顱內出血等傷害
      ，並測得酒後吐氣所含酒精成分每公升達0.45毫克。
（二）按因故意或過失，不法侵害他人之權利者，負損害賠償責
      任；不法侵害他人之身體或健康者，對於被害人因此喪失
      或減少勞動能力，或增加生活上之需要時，應負損害賠償
      責任；不法侵害他人之身體、健康、名譽、自由、信用、
      隱私、貞操，或不法侵害其他人格法益而情節重大者，被
      害人雖非財產上之損害，亦得請求賠償相當之金額。民法
      第184條第l項前段、第193條第l項及第195條第l項分別定
      有明文。
（三）原告損害如后：
    1.原告於中國醫藥大學附設醫院所支出醫藥費149,589元。
    2.原告於中國醫藥大學附設醫院住院期間看護費用59,900元
      。
    3.原告因本件事故，住院43日（95年2月18日至同年4月l日
      ），以每月最低基本工資15,840元計算，損害15,840÷30
      ×43＝22,704元。
    4.工作能力損害：原告經開顱手術，目前視力嚴重退化，並
      有頭痛頭暈情形，此部分損害，暫請求120萬元。並容日
      後鑑定勞動能力損害程度，再確定請求金額。
    5.精神賠償：原告乃清心寡欲之人，被告卻多有酒駕前科，
      此部分請求100萬元。
    6.以上合計：2,432,193元。
（四）對被告答辯之陳述：
    1.原告確已達「重傷害」程度：
      (1)原告因該事故，目前部分記憶、認知功能喪失，且因頭
        部外傷併顱內出血之傷害，導致難以回復之視力、聽力
        、語言、味覺、嗅覺障礙等身體重大難治傷害。
      (2)原告持有中國醫藥大學附設醫院所交付之腦部斷層掃瞄
        磁碟片，目前原告大腦已呈萎縮狀態。
      (3)原告自事故發生時起，即在中國醫藥大學附設醫院治療
        ，該醫院對原告病情，自然較為熟稔，該醫院所作判斷
        ，自然較接近事實。考量該醫院與原告非親非故，屬大
        規模之教學醫院，無偏頗之可能，是以，被告主張向其
        他醫療單位函查云云，並無必要。
    2.就醫療費用「證明書費100元」，原告同意捨棄此部分請
      求。
    3.看護費用部分：
      (1)查原告因該事故，經歷開顱手術，頭蓋骨遭切割取出，
        在加護病房有相當期間，轉入普通病房，又因感染肺炎
        ，身體狀況一直不甚穩定。考量原告經歷人體最敏感、
        脆弱之腦部手術，明顯無自己照料日常生活起居之可能
        ，復以家人無照料此重症之經驗，且各自有工作無暇抽
        空全時照顧，經院方建議，始請看護照顧。
      (2)被告主張原告當時無欠缺一般人之正常活動能力而無請
        看護之必要云云，顯無事實乖違。任何人經歷腦部手術
        、取出頭蓋骨等重大手術，而在住院期間，豈有一般人
        之正常活動能力？
    4.工作能力損害部分：
      (1)囿於原告出家為僧，目前暫無法提出相關薪資證明。
      (2)原告雖出家為僧，但於宗教領域竭盡所能，並非毫無工
        作能力，僅因宗教體制所限，無法提出相關收入證明，
        是以，最少應以行政院最低基本工資計算（每月17,280
        元）。
      (3)此部分，謹請鈞院斟酌原告剩餘工作年資（計算到65歲
        止）、勞動能力減損等情形，而為適法之判決。
    5.精神賠償部分：
      (1)原告終身潔身自愛，奉入佛門，謹遵戒律，造福人類心
        靈工作，從不懈怠，且宗教工作，本以腦部思考、口頭
        傳述為重，然因該事故，造成原告腦部活動受阻、言語
        傳佛出現障礙。
      (2)被告因職業所然，縱使飲酒難免，惟當更應注意酒醉駕
        駛之危險，此涉及公共利益及他人之生命財產安全，乃
        被告一犯再犯，多次酒駕紀錄，倘不給予嚴厲教訓，自
        難收以成效。
      (3)被告於事故發生後，不思坦然面對，更找駱志仁冒名頂
        替，惡劣至極，倘不從重賠償，自難給予被告警惕。
      (4)謹請斟酌原告家無恆產，歷此事故，終生成殘，且影響
        日後宗教工作，而為原告有利之認定。
    6.被告曾給付原告3萬元部分，原告同意於請求金額中予以
      扣除。
    7.原告無過失：
      (1)案發當日，原告開車載李季珍，當時原告業將車輛緊臨
        路邊停入路邊停放，而於返回停車處正後方約4步距離
        ，遭被告開車從後撞擊，之後，被告車輛仍未停止，而
        持續撞及原告車輛之車尾，以致於原告車輛遭撞擊後，
        略為往逆時鐘方向移動，甚者，原告遭被告車輛撞擊後
        ，始滑進車底下，故其腰部以上係躺在原告車輛之底盤
        下，經歷昏迷後，始爬出車底盤，於救護車趕到現場後
        ，原告已移置於被告車輛後座處，待救護車將原告送至
        醫院後，警方始到達現場，警方並未真正目擊原告倒臥
        處。
      (2)續上，本件並無所謂「原告倒臥位置在標線以內」、「
        當時確有行走於道路範圍」情事。反而係：原告因係車
        輛駕駛，行走於道路外側，而不幸遭被告駕車從後撞擊
        ，而倒臥於原告自己車輛之底盤下。
      (3)上情，證人李季珍在刑事庭二審審理，業結證在案，請
        調閱刑事卷，原告引用為有利之證據。倘鈞院仍認不足
        ，謹請傳訊李季珍到庭，以明事實。
      (4)不論如何，行人路權優先，車輛駕駛人理應禮讓行人，
        尤其原告行走於道路外側（因係車輛駕駛）卻遭被告駕
        車從後撞擊，怎堪謂行人與有過失？
      (5)本件原告並無與有過失，被告之主張，被告自應負舉證
        責任，倘被告未予舉證或舉證不足，自應為被告不利之
        認定。
（五）訴之聲明：
    1.被告應給付原告243萬2,193元，及自起訴狀繕本送達翌日
      起至清償日止，按年息百分之5計息之利息。
    2.訴訟費用由被告負擔。
    3.願供擔保，請准宣告假執行。
二、被告之答辯：
（一）對於系爭債務之數額有爭執，刑事法院係以乙紙「病情說
      明」，即認原告確有「難以回復之中度聽能障礙及認知、
      記憶障礙等身體重大難治傷害」，就其所為，顯有速斷之
      嫌，蓋彼人之實際傷害為何，向以正式之「診斷證明書」
      為準，惟於本件，竟然採用非正式之「病情說明」，僅屬
      主治醫師伊之個人意見，既非經法院囑託之鑑定程序，雖
      於刑事程序，被告無從辯解，惟於民事程序，仍得追復之
      ，就此，懇請鈞院再向其他醫療單位函查，俾明原告所受
      傷害，是否達到所謂之「重傷害」程度。
（二）對於「醫療費用」部分之證明，雖其形式上之真正，現無
      爭執之必要，但就其中「95年2月22日門診收據」上載之
      「證明書費100元」，因非屬直接受酒駕所受之損害，理
      自非屬損害之範圍，應予剔除。
（三）對於「看護費用」部分之證明，雖其形式上之真正，現無
      爭執之必要，但就當時之原告有無欠缺一般人之正常活動
      能力而有請看護之必要，理應由原告證明，以實其說。
（四）關於「工作能力損害120萬元」乙點，應由原告舉證證明
      其平日工作內容、收入情形為何，俾實其說。
（五）關於「精神賠償100萬元」乙點，由於被告學歷為高中畢
      業，現從事服務業，於本件事發後，對於原告所受損害，
      舉全力而仍不可得為填補，實力有未逮，非漠不關心，則
      原告就此所受之精神痛苦，當不如高達百萬以上，就此，
      懇請酌減之。
（六）又被告事後業託人給付原告三萬元，供原告住院期間購置
      雜物使用，故就此3萬元部分，應得扣減，期彰法意。
（七）末按，由於事實上，本件原告當時確係行走於道路範圍致
      遭撞及，雖被告自認有過失，但當時之原告容未遵照道路
      交通管理處罰條列第78條及道路交通安全規則133條等規
      定，竟行走在文心路上（此點，請參警訊卷第23頁之事故
      現場圖，因原告倒臥位置確在標線以內，顯見伊當時確有
      行走於道路範圍之事實），而非循車輛停放位置之右側人
      行區域過來，此一違規，適逢被告之突發過失，致生本件
      交通事故，顯被害人之所為，抑或有過失，就此，本件理
      應有民法第217條「與有過失」規定之適用，懇請酌予減
      免。
（八）答辯之聲明：
    1.原告之訴駁回。
    2.如受不利判決，願供擔保，請准免為假執行。
    3.訴訟費用由原告負擔。
三、查原告主張被告自95年2月18日凌晨2時許起，在台中市○○
    ○路附近之新天地餐廳飲酒後，迄同日清晨5時許，已達不
    能安全駕駛動力交通工具之程度（甲○○經警於同日6時34
    分許，測得其呼氣酒精濃度為0﹒45MG／Ｌ），竟仍無駕駛
    執照駕駛車牌號碼PH-6839號自小客車上路，嗣於同日清晨5
    時許，行經台中市○○路與西屯路交岔路口時，本應注意車
    前狀況，隨時採取必要之安全措施，並應減速慢行，作隨時
    停車之準備。而依當時之情形，又無不能注意之情事，竟因
    飲酒導致注意力不能集中、控制力降低，且疏未注意車前狀
    況及減速慢行，致為閃避不詳姓名者所騎乘之機車，操控不
    良而撞及下車購買早點，適欲返回其停放路旁車牌號碼6P-2
    140號自小客車之原告乙○○，並撞損原告、訴外人鄭瑞仁
    、曾建閎停放路旁之車牌號碼6P-2140號、3267-DT號、2M-0
    187號自小客車，使原告受有頭部外傷併顱內出血之傷害，
    並導致難以回復之中度聽能障礙及認知、記憶障礙等身體重
    大難治傷害等情，業據提出台中市○○○道路交通事故證明
    書、中國醫藥大學附設醫院診斷證明書為證（參本院96年度
    交附民字第55號卷，第8~10頁），上開事實亦與證人即案發
    當時該6P-2140號自小客車之乘客李季珍於本院刑事庭審理
    時，另證人即案發當時該2M-018 7號自小客車之所有人曾建
    閎、證人即台中市警察局第六分局警員林武雄、丁俊傑、黃
    文政、謝永良，分別於警訊、偵查中證述情節相符，復有道
    路交通事故現場圖、道路交通事故調查報告表、現場照片、
    酒精測試報告、中國醫藥大學附設醫院診斷證明書、96年4
    月24日院管檔字第960401625號函暨所附病情說明、台中市
    ○○○道路交通事故當事人登記聯單、談話紀錄表附於刑事
    卷可稽。原告上開主張堪信為真實，被告就本件車禍之發生
    確有過失，自應負侵權行為損害賠償責任。
四、被告雖辯稱原告未遵照道路交通管理處罰條例第78條及道路
    交通安全規則第133條等規定，竟行走在文心路上，而非循
    車輛停放位置之右側人行區域過來，致肇車禍，為與有過失
    云云。惟按民法第217條第1項所謂過失相抵原則，必須被害
    人之行為有過失，而對損害之發生或擴大予以助力，且有相
    當因果關係者，始足當之。是以，如被害人之行為無過失，
    或其行為與損害之發生或擴大間無相當因果關係者，即無上
    開規定之適用餘地。被告辯稱本件車禍事發當時，原告未遵
    照道路交通安全規則等規定，竟行走在文心路上，而非循車
    輛停放位置之右側人行區域過來，為與有過失。經查事發當
    時原告係因下車購買早點，適欲返回其停放路旁車牌號碼
    6P-2140號之自小客車，而行走在文心路上，始遭被告撞及
    ，此業經證人即案發當時該6P-2140號自小客車之乘客李季
    珍於本院刑事庭審理時證述明確，原告應無被告指稱非循車
    輛停放位置之右側人行區域行走之過失可言，亦難據此認定
    原告之行為與損害之發生或擴大間，有何相當因果關係存在
    ，而被告係酒後駕車肇事，復為前揭刑事案件認定之事實。
    被告辯稱原告就本件事故之發生與有過失等語，不足採取。
五、被告另辯稱原告所受傷害是否已達「重傷害」程度，應以正
    式之診斷證明書為準云云。惟查依原告提出其因本件車禍就
    診之中國醫藥大學附設醫院診斷證明書，其上記載原告病名
    為「頭部外傷併顱內出血」，另依刑事卷內中國醫藥大學附
    設醫院96年4月24日院管檔字第960401625號函示原告之病情
    說明，原告所受頭部外傷併顱內出血之傷害，經診療後，有
    難以回復之中度聽能障礙及認知、記憶障礙等身體重大難治
    傷害等情，堪認原告因本件車禍事故受有終生難以回復之傷
    害，已達重傷之程度，本院認無再向其他醫療單位函查之必
    要，被告前開置辯，難認可採。而被告酒後駕車，迭犯公共
    危險罪責，其因本件公共危險等案件，經臺灣臺中地方法院
    95年度交易字第863號刑事判決被告服用酒類，不能安全駕
    駛動力交通工具而駕駛，處有期徒刑2月，如易科罰金，以
    銀元300元即新台幣900元折算1日；又因過失傷害人，處有
    期徒刑5月，如易科罰金，以銀元300元即新台幣900元折算1
    日；應執行有期徒刑6月，如易科罰金，以銀元300元即新台
    幣900元折算1日；嗣檢察官不服該判決提起上訴，經本院刑
    事庭以95年度交上易字第321號判決將原判決撤銷，改判被
    告服用酒類，不能安全駕駛動力交通工具而駕駛，處有期徒
    刑8月；又因過失傷害人致重傷，處有期徒刑8月；應執行有
    期徒刑1年2月，該判決業已確定在案，亦有本院95年度交上
    易字第321號刑事判決附卷可稽。
六、按因故意或過失，不法侵害他人之權利者，負損害賠償責任
    。不法侵害他人之身體或健康者，對於被害人因此喪失或減
    少勞動能力或增加生活上之需要時，應負損害賠償責任。不
    法侵害他人之身體、健康、名譽、自由、信用、隱私、貞操
    者，被害人雖非財產上之損害，亦得請求賠償相當之金額。
    民法第184條第1項前段、第193條第1項、第195條第1項前段
    分別定有明文。被告因上開過失行為，致原告受有上述傷害
    ，已如前述，則被告自應對原告所受損害負賠償責任。茲就
    原告請求賠償之金額，分別審究如下：
（一）醫療費部分：
      原告主張支付醫療費用14萬9,589元，有醫療費用收據36
      紙附卷可稽（參見附民卷第11至25頁、本院卷第41至51頁
      ），被告對此並不爭執，惟辯稱其中「95年2月22日門診
      收據」上載之「證明書費100元」，因非屬直接受酒駕所
      受之損害，理自非屬損害之範圍，應予剔除云云。原告同
      意捨棄此部分請求，是其請求之醫療費於14萬9,489元之
      範圍內應予准許。
（二）看護費部分：
      原告主張因本件車禍事故於中國醫藥大學附設醫院住院期
      間支出看護費用5萬9,900元，有看護費代收轉付收據3紙
      附卷可稽（參見附民卷第26頁）。被告對於看護費用證明
      形式上之真正，並不爭執，惟辯稱原告應證明當時有無欠
      缺一般人之正常活動能力而有請看護之必要云云。查依中
      國醫藥大學附設醫院診斷證明書上「醫師囑言」所載「患
      者（指原告）於民國95年2月18日經急診住院並接受緊急
      開顱手術治療，95年2月18日轉加護病房，於95年3月8日
      轉至一般病房續治療，於95年3月16日接受顱骨成形術，
      於95年4月1日出院並建議改由門診追蹤治療。」等情（參
      附民卷第9、10頁），且依刑事卷附中國醫藥大學附設醫
      院96年4月24日院管檔字第960401625號函示，原告所受頭
      部外傷併顱內出血之傷害，經診療後，有難以回復之中度
      聽能障礙及認知、記憶障礙等身體重大難治傷害等情，顯
      見原告因本件車禍事顱內出血之傷害嚴重，衡諸常理，以
      經驗法則判斷，一般人經歷開顱手術，頭蓋骨遭切割取出
      之情況，於住院期間應無自己照料日常生活起居之可能，
      容有僱請看護照料之必要，是被告前開抗辯，顯不足採。
      從而原告請求看護費5萬9,900元，核屬有據。
（三）勞動能力損失部分：
    1.原告主張因本件事故，住院43日（95年2月18日至同年4月
      l日），因傷不能工作，受有損失。依中國醫藥大學附設
      醫院前開診斷證明書記載，堪認原告主張其不能工作日數
      計43日為可採。而原告出家為僧，業據其訴訟代理人陳明
      在卷，雖因宗教體制所限，無法提出相關收入證明，然原
      告平日為人施作法事及宣揚佛經課程，並非無勞動能力之
      人，按勞工最低基本工資固經行政院勞工委員會於96年6
      月22日以勞動2字第0960130576號令發布修正為每月17,28
      0元，並自96年7月1日起生效。原告嗣雖請求以每月17,28
      0元計算損失，然本件仍應以事故發生當時（95年2月18日
      ）之勞工每月最低基本工資15,840元計算勞動能力之損失
      。依此每月最低基本工資15,840元計算，原告不能工作43
      日之損失計為22,704元（計算式：15,840÷30×43＝22,7
      04）。是原告請求住院期間因傷不能工作之損失2萬2,704
      元，應予准許。
    2.原告因本件車禍事故，致受有難以回復之中度聽能障礙及
      認知、記憶障礙等身體重大難治傷害，此有中國醫藥大學
      附設醫院函示原告之病情說明附於刑事卷可稽。原告為車
      禍事件之被害人，且為出家之和尚，屬經濟上之弱者，依
      民事訴訟法第277條但書規定，倘由原告經鑑定程序以證
      明其殘廢等級顯失公平，參照勞工保險條例第55條第6款
      規定「被保險人身體遺存障害，不適合殘廢給付標準表所
      定之各項目時，得衡量其殘廢程度，比照同表所定之身體
      障害狀態，定其殘廢等級」，本院審酌中度聽能障礙，得
      比照勞工保險殘廢給付標準表障害項目第34項「一耳鼓膜
      大部分缺損或因病致聽力機能損失七十分貝以上者」之狀
      態，殘廢等級為第11級；而認知、記憶障礙（參諸原告訴
      訟代理人於本院陳稱原告目前思考邏輯很不好，若跟他講
      話，會扯到別的地方，表達能力很差等情─參本院卷第14
      頁背面），得比照勞工保險殘廢給付標準表障害項目第9
      項「神經系統之病變，由醫學上可證明局部遺存頑固神經
      症狀者」之狀態，殘廢等級為第13級（參照勞工保險殘廢
      給付標準表附註一之(六)通常無礙勞動，但在醫學上可證明
      其精神、神經遺有障害者；適用第13級）。另參照勞工保
      險條例第55條第3款「被保險人身體遺存障害，同時適合
      殘廢給付標準表之第十四等級至第一等級間任何兩項目以
      上時，按其最高殘廢等級再升一等級給與之」規定，原告
      所受傷害同時適合殘廢給付標準表第11級及第13級兩項目
      ，應按第11級再升一等級，即適用殘廢等級第10級。再參
      酌各殘廢等級喪失或減少勞動能力比率表所示，第10級減
      少勞動能力比率為46.14%。原告為51年11月12日出生，本
      件交通事故發生即95年2月18日時為44歲，由44歲算至60
      歲法定退休年齡，原告尚能工作16年，原告主張應算至65
      歲，尚有未洽。原告固未能提出工作所得之證明，然本院
      審酌原告出家為僧，平日為人施作法事及宣揚佛經課程，
      並非無勞動能力之人，原告於受傷前，每月應有勞工最低
      基本工資15,840元之收入，是原告每年所受之減少勞動能
      力損害為8萬7,703元（15,840×12×46.14%＝87,703，元
      以下四捨五入，下同），16年間減少勞動能力損失則為
      105萬755元【年別5%複式霍夫曼計算法（第一年不扣除中
      間利息），計算式為：[87,703×11.0000000（此為16年
      之霍夫曼係數）]=1,050,755】，逾此範圍之請求，不應
      准許。
（四）精神慰藉金：
      原告因本件事故受有難以回復之中度聽能障礙及認知、記
      憶障礙等傷害，事故發生當日急診入院後即進行緊急開顱
      手術，嗣再接受顱骨成形術，住院治療43日，其身心自受
      有相當之痛苦。又原告為大專畢業，出家為僧，沒有財產
      ；被告為高職畢業，95年度所得為18萬9千元，業據兩造
      分別陳明（見本院卷39頁背面），並有稅務電子閘門財產
      所得調件明細表附卷可稽（見本院卷32頁）。本院斟酌上
      述兩造之身分、地位、經濟能力，及本件事故肇事原因，
      與原告所受傷害等情狀，認原告請求精神慰藉金以80萬元
      為適當，於80萬元範圍內，應予准許，逾此部分，即不應
      予准許。
（五）綜上合計，原告因本件事故受傷，得請求被告損害賠償之
      金額計為208萬2,848元（149,489＋59,900＋22,704＋105
      ,0755＋800,000＝2,082,848）。
七、末按保險人依強制汽車責任保險法規定所為之保險給付，視
    為被保險人損害賠償金額之一部分；被保險人受賠償請求時
    ，得扣除之，強制汽車責任保險法第32條定有明文。查原告
    已領取強制汽車責任險保險金14萬7,126元，有原告提出之
    第一產物保險股份有限公司強制汽車保險計算書附於本院卷
    可證，為被告所不爭執，自堪信為真實，是原告請求被告賠
    償金額應扣除前開已給付金額。又被告於事故發生後曾給付
    原告3萬元，原告同意於請求金額中予以扣除。則經扣減後
    ，原告得請求被告賠償之金額為190萬5,722元（計算式為：
    2,082,848－147,126－30,000＝1,905,722）。
八、綜上，原告基於侵權行為之法則，請求被告給付190萬5,722
    元，並加付自起訴狀繕本送達翌日即96年2月28日（見附民
    第28頁）起算之法定遲延利息部分，為有理由，應予准許，
    逾此部分之請求，則無理由，應予駁回。兩造均陳明願供擔
    保請准宣告假執行及免為假執行，爰就原告勝訴部分，各酌
    定相當擔保金額准許之；至原告敗訴部分，其假執行之聲請
    已失所附麗，併予駁回。
九、本件事證已臻明確，兩造其餘攻擊防禦方法及舉證，經審酌
    核與判決結果不生影響，不再一一論述，併予敘明。
十、據上論結，本件原告之訴，為一部有理由，一部無理由，依
    民事訴訟法第79條、第463條、第390條第2項、第392條第2
    項，判決如主文。
中　　華　　民　　國　　96　　年　　9 　　月　　26　　日
                  民事第五庭    審判長法　官  林陳松
　　　　　　　　　　　      　　　　　法　官  鄭金龍
　　　　　　　　　　　      　　　　　法　官  王重吉
以上正本係照原本作成。
如對本判決上訴，須於收受判決送達後20日內向本院提出上訴書
狀，其未表明上訴理由者，應於提出上訴後20日內向本院提出上
訴理由書（須按他造人數附具繕本）。
上訴時應提出委任律師為訴訟代理人之委任狀。具有民事訴訟法
第466條之1第1項但書或第2項之情形為訴訟代理人者，另應附具
律師及格證書及釋明委任人與受任人有該條項所定關係之釋明文
書影本。
                                      書記官  紀美鈺
中　　華　　民　　國　　96　　年　　9 　　月　　26　　日
                                                      Ｍ
